【裁判字號】    97,交聲,953
【裁判日期】    980320
【裁判案由】    聲明異議
【裁判全文】
臺灣臺南地方法院交通事件裁定         97年度交聲字第953號
原處分機關  交通部公路總局嘉義區監理所臺南監理站
異  議  人
即受處分人  甲○○  83歲民.
上列受處分人因違反道路交通管理處罰條例案件，對於交通部公
路總局嘉義區監理所臺南監理站民國 97年9月18日所為之裁決處
分（處分案號：嘉監南字第裁74-BB0000000號）聲明異議，本院
裁定如下：
    主  文
異議駁回。
    理  由
一、原處分意旨略以：異議人即受處分人甲○○（下稱異議人）
    駕駛其所有車牌號碼ＵＩ－６５８１號自用一般小客車，於
    民國九十七年七月三日十二時三十五分許，行經高雄市高雄
    都會高架道路大中段文川匝道口（東向西），行車速限六十
    公里，經測時速七十五公里，超速十五公里，行車速度超過
    規定之最高時速未滿二十公里，經雷達測速照相後經高雄市
    政府警察局員警逕行製單舉發。嗣經原處分機關即交通部公
    路總局嘉義區監理所臺南監理站以其違規事證明確，依照道
    路交通管理處罰條例第四十條、第六十三條第一項第一款之
    規定，裁處異議人罰鍰新臺幣（下同）一千六百元，並記違
    規點數一點等語。
二、本件異議意旨略以：異議人認本件違規舉發測速照相儀器未
    定期檢驗，經長期日曬雨淋下，其準確性恐受影響，且本件
    舉發違規照片之主機型號係「００４５７」，非「ＴＹＰＥ
    ２４」，編號係「１１５４３Ｃ」，非「１９４９」，檢定
    證號係「ＪＯＧＡ0000000」，非「ＪＯＧＡ000
    0000Ａ」顯與舉發單位所提供之檢定合格證明書不符，
    因而為此聲明異議，請求撤銷原處分等語。
三、按汽車駕駛人，行車速度超過規定之最高時速者，處一千二
    百元以上二千四百元以下罰鍰，並記違規點數一點，道路交
    通管理處罰條例第四十條、第六十三條第一項第一款，分別
    定有明文。
四、經查：
(一)、異議人駕駛其所有車牌號碼ＵＩ－６５８１號自用小客車，
    於九十七年七月三日十二時三十五分許，行經高雄市高雄都
    會高架道路大中段文川匝道口（東向西），行車速限六十公
    里，經測時速七十五公里，超速十五公里，行車速度超過規
    定之最高時速未滿二十公里，經雷達測速照相後經高雄市政
    府警察局員警逕行製單舉發等情，有高雄市政府警察局九十
    七年七月十一日高市警交相字第ＢＢ0000000號舉發
    違反道路交通管理事件通知單一紙及違規採證照片一幀附卷
    可稽。
(二)、異議人固辯稱：本件舉發違規照片所顯示測速儀器編號與舉
    發單位所提出檢定合格證明書儀器編號不符，而認本件測速
    儀器未經定期檢驗，其準確性恐受影響云云。然本件用以測
    定異議人行駛速度所使用之雷達測速器廠牌係：ＧＡＴＳＯ
    ＭＥＴＥＲ，規格為：２４．１５ＧＨｚ照相式，檢定合格
    單號碼：ＪＯＧＡ0000000Ａ、ＪＯＧＡ00000
    00Ｂ，且該測速器係由經濟部標準檢驗局於九十六年七月
    十二日檢定合格，檢定合格有效期限至九十七年七月十二日
    止，此有經濟部標準檢驗局九十六年七月三十一日雷達測速
    儀檢定合格證書一紙在卷可參。
(三)、又觀諸卷附違規採證照片，其上方之資料欄上顯示「主機：
    ００４５７」表示該雷達測速儀器所裝設路口之代號，「編
    號：１１５４３Ｃ」表示裝設迄今所拍攝違規照片張數，「
    證號：ＪＯＧＡ0000000」則表示為檢定合格單號碼
    ，經核固與上開雷達測速儀檢定合格證書第七項檢定合格單
    號碼所記載「ＪＯＧＡ0000000Ａ」、「ＪＯＧＡ0
    000000Ｂ」不同。然此經本院電詢原舉發單位後，該
    單位回覆稱合格證書上第七點檢定合格單號碼：ＪＯＧＡ0
    000000Ａ係指天線、ＪＯＧＡ0000000Ｂ係指
    主機，兩者合一為一組雷達測速儀器即係照片所載證號：Ｊ
    ＯＧＡ0000000，此有本院電話紀錄表一紙在卷可按
    （見本院卷第二十九頁），足見上開雷達測速儀檢定合格證
    書第七項檢定合格單號碼末碼「Ａ」、「Ｂ」僅係為區別主
    機及天線，無關乎雷達測速儀器之同一性。從而，本件異議
    人駕駛上開車輛於九十七年七月三日經警測得行駛超速時，
    該雷達測速儀尚在檢定合格有效期限內，故該雷達測速器之
    準確性及正確性應值得信賴。是異議人以前詞置辯，逕行推
    認舉發單位提出之上開雷達測速儀器檢定合格證書，並非舉
    發單位用以舉發其違規超速之雷達測速儀器云云，顯係出於
    誤會。
五、綜上所述，異議人於上揭時、地，駕駛車牌號碼ＵＩ－６５
    ８１號自用一般小客車，行車速度，超過規定之最高時速未
    滿二十公里之違規行為，足堪認定。則原處分機關裁決時依
    道路交通管理處罰條例第四十條、第六十三條第一項第一款
    、違反道路交通管理事件統一裁罰基準表之相關內容，裁處
    異議人罰鍰一千六百元，並記違規點數一點，核無違誤。是
    本件異議為無理由，應予駁回。
六、據上論斷，應依道路交通管理處罰條例第八十七條第二項，
    道路交通案件處理辦法第十九條，裁定如主文。
中    華    民    國    98    年     3    月    20    日
                        交通法庭法  官  陳金虎
以上正本證明與原本無異。
如不服本裁定應於送達後5日內向本院提出抗告狀（應附繕本）
。
                                書記官  蔡明峰
中    華    民    國    98    年    3     月    20    日


司法院資訊處製作；財團法人民間司法改革基金會備份。
